# 固定资产入账确认

提问人：xmqdp 时间：2013-11-21 18:24:04
如果建造合同规定，延迟交付，A公司可以在工程款中扣除一定的赔偿，那么这个赔偿款就可以冲减在建工程，转固的时候固定资产的账面价值就比预算少了赔偿款部分。

回答人：chenyiwei
基本赞同。如果是依据原先建造合同中约定的条款给予赔偿的，冲减在建工程成本；如果在延迟交付事实发生后另行协商赔偿的，则作为营业外收入。

提问人：木叶白牙 时间：2013-11-23 00:07:26
陈版： 赔偿款按理说与该房屋达到预定可使用状态并没有直接关系呀，为什么要在有合同约定的情况下就冲减固定资产成本呢？
这个怎么理解？他和联合试车生产的产品销售收入冲减在建工程有何异同点？@chenyiwei

回答人：chenyiwei
合同有约定，则可以较清楚地证明补偿款与固定资产购建支出之间的对应关系，即作为购建成本的调整；没有约定的，则难以证明两者之间的关系，通常是对补救支出、延迟投用损失等费用性支出的补偿，适合于确认为收益。

提问人：木叶白牙 时间：2013-11-23 08:34:10
陈版： 这块补偿不都是补救支出或是延迟投用损失吗？跟固定资产达到预定可使用状态没啥关系吧？它是一项非正常的支出呀。
@chenyiwei

回答人：chenyiwei
补救支出和延迟投用损失在业主方账面是记入损益的，所以补偿款也是计入损益较好，可以实现合理的配比。

提问人：liubin988513 时间：2013-11-23 22:54:22
主要是一个判断吧: 1,"initial operating losses, such as those incurred while demand for theitem’s output builds up; and" 如果是补偿运营损失,一般计入当期损益,比如延迟交付 导致委托方生产产品滞后了等等
2,如果是当时约定达到某种必要状态,但是施工方没做到,导致质量出现问题等等.如果合同明确约定了出现该类情况,冲减工程成本是合适的.类似"建设期间发生的工程物资盘亏、报废及毁损，减去残料价值以及保险公司、过失人等赔款后的净损失，计入所建工程项目的成本".而且从合理性角度来讲,委托方肯定会额外委托第三方或者自己改造这个资产的,会发生支出,计入工程成本的

回答人：chenyiwei
基本可以这样理解。